臺灣臺中地方法院小額民事判決
　　　　　 111年度沙小字第86號
原      告  林致篁  
訴訟代理人  林昇勲  
被      告  黃于伶  



上列當事人間請求返還押租金事件，本院於民國111年5月24日言
詞辯論終結，判決如下：
    主      文
被告應給付原告新臺幣16,000元，及自民國111年1月19日起至清
償日止，依照週年利率5％計算之利息。
原告其餘之訴駁回。
訴訟費用新臺幣1,000元由被告負擔。
本判決得假執行。但被告如以新臺幣16,000元為原告預供擔保，
得免為假執行。
    事實及理由
一、原告主張：原告前於民國106年5月19日向被告承租坐落於臺
    中市○○區○○街000巷00弄00號B1樓之9號房屋，雙方簽訂房屋
    租賃契約書，租期自106年5月25日至108年5月24日止，每月
    租金新臺幣（下同）8,000元，原告並給付被告押租金16,00
    0元。租期屆滿後，原告仍每月支付租金給被告，租賃契約
    形成不定期租約。原告於109年12月7日提前一個月以上的期
    間通知被告將解除租賃契約，不再承租，並於110年1月24日
    交還鑰匙。但被告卻拒絕返還押租金16,000元給原告，原告
    曾於110年3月10日以存證信函催告被告返還，被告均置之不
    理，為此提起本件訴訟，並請求法院判決；（一）被告應給
    付原告16,000元，及自110年1月25日起至清償日止，依照年
    息百分之5計算之利息。（二）訴訟費用由被告負擔。
二、被告抗辯：原告承認自己違約，要賠我一個月的押金。原告
    有帶三個人來找我，把我弄受傷。原告毀損我的沙發、破壞
    我的窗簾，要賠償我。並聲明：請求駁回原告之訴，訴訟費
    用由原告負擔。
三、得心證之理由：
（一）原告主張前向被告承租房屋並給付押租金16,000元之事實
      ，已據提出郵局存證信函、房屋租賃契約書等為證，此部
      分且為被告所未爭執，應可信為真正。
（二）被告雖以前情抗辯，但被告曾對原告提起民事損害賠償訴
      訟，請求被告賠償租賃契約終止後之遙控器修理費500元
      、購置落地窗簾8,000元、沙發6,699元、置物櫃503元、
      衣櫃、儲藏室及置物架門板重新貼皮31,000元、套房重新
      油漆13,000元、修理大紗窗1,200元、崁燈3,500元、更換
      鋁窗扣800元、清潔吊扇1,000元、清潔及垃圾清運4,800
      元、更換氣窗紗窗3片2,400元、清潔洗衣機1,500元，且
      於回復原狀期間受有兩個月不能出租系爭房屋之損失16,0
      00元，以上合計90,902元，經本院以110年度中小字第309
      9號判決本件原告應給付本件被告39,600元，及自110年12
      月16日起至清償日止，依照週年利率5％計算之利息，此有
      本院110年度中小字第3099號民事判決書在卷可稽，被告
      上開窗簾、沙發損害部分，暨經法院另案審理，自不得於
      本件再行重複主張。至於被告其他抗辯部分，並未提出證
      據供本院審酌，本院即難以採認，本件被告如有因原告其
      他侵權行為而造成損害，應另行檢具證據向原告請求賠償
      。
（三）依雙方簽定之房屋租賃契約書第五條約定：「乙方（指原
      告）應於訂約時，交於甲方（指被告）新台幣壹萬陸仟元
      整作為押租保證金，乙方如不繼續承租，甲方應於乙方遷
      空、交還店房屋後無息退押租保證金。」本件兩造既已終
      止租賃契約，原告並已遷出系爭房屋，則原告請被告返還
      押租金，應有理由。
（四）原告雖另請求被告給付自110年1月25日起算之遲延利息，
      惟給付無確定期限者，債務人於債權人得請求給付時，經
      其催告而未為給付，自受催告時起，負遲延責任。其經債
      權人起訴而送達訴狀，或依督促程式送達支付命令，或為
      其他相類之行為者，與催告有同一之效力，民法第229條
      第2項定有明文。又遲延之債務，以支付金錢為標的者，
      債權人得請求依法定利率計算之遲延利息。但約定利率較
      高者，仍從其約定利率；應付利息之債務，其利率未經約
      定，亦無法律可據者，週年利率為5％，民法第233條第1項
      及第203條亦有明文。本件原告對被告之前揭押租金返還
      債權，雖經原告以郵局存證信函催告被告履行，但原告並
      未出該存證信函送達被告之送達證明，本院即無從認定原
      告催告被告履行之意思表示到達被告之日期，然本件既經
      原告起訴而送達訴狀，被告迄未給付，當應負遲延責任，
      是原告請求被告給付自起訴狀繕本送達被告次日即111年1
      月19日起至清償日止，依照週年利率5％計算之法定遲延利
      息，核屬有據，應予准許。逾此部分之利息請求，為無理
      由，應予駁回。
四、本件原告勝訴部分係適用小額程序而為被告敗訴之判決，依
    民事訴訟法第436條之20規定，應依職權宣告假執行，並依
    職權為被告得預供擔保，免為假執行之諭知；併依同法第43
    6條之19第1項規定，確定本件訴訟費用額為1,000元，依民
    事訴訟法第79條，命由被告負擔之。
中　　華　　民　　國　　111 　年　　6 　　月　　7 　　日
                        臺灣臺中地方法院沙鹿簡易庭
                            法  官  劉國賓
以上為正本，係照原本作成。
如不服本判決，應於送達後廿日內，以判決違背法令為理由，向
本院提出上訴狀並表明上訴理由（上訴理由應表明一、原判決所
違背之法令及其具體內容；二、依訴訟資料可認為原判決有違背
法令之具體事實），如於本判決宣示後送達前提起上訴者，應於
判決送達後廿日內補提上訴理由書（須附繕本）。
中　　華　　民　　國　　111 　年　　6 　　月　　7 　　日
                            書記官  許宏谷